臺灣新竹地方法院民事小額判決
111年度竹北小字第374號
原      告  新安東京海上產物保險股份有限公司桃園分公司

法定代理人  單正寰  
訴訟代理人  張穎婕  
被      告  蕭世宏  
上列當事人間損害賠償事件，本院於民國111年9月15日言詞辯論
終結，判決如下：
    主  文
被告應給付原告新臺幣貳仟參佰肆拾捌元，及自民國一一一年八
月三十一起至清償日止，按年息百分之五計算之利息。
原告其餘之訴駁回。
訴訟費用新臺幣壹仟元由被告負擔。
本判決第一項得假執行。但被告如以新臺幣貳仟參佰肆拾捌元為
原告預供擔保後，得免為假執行。
    事實及理由
壹、程序事項
    被告經合法通知，未於言詞辯論期日到場，核無民事訴訟法
    第386條所列各款情形，爰依原告聲請由其一造辯論而為判
    決。
貳、實體事項　　
一、原告起訴主張：被告於民國111年1月18日（誤載為19日）18
    時16分許，駕駛車牌號碼000-0000號自用小客車（下稱被告
    汽車）沿新竹縣湖口鄉三民南路由西往東行駛，行至新竹縣
    湖口鄉三民南路橋上時，適有原告承保即訴外人顏淑錦（下
    稱顏淑錦）駕駛其所有車牌號碼000-0000號自用小客車（下
    稱系爭車輛）在對向停等紅燈，被告汽車疏未注意兩車並行
    之間隔，撞及系爭車輛左後視鏡致其毀損。原告業依保險契
    約賠付被保險人必要修復費用新臺幣（下同）6,090元（含
    烤漆1,000元、工資600元、零件4,490元，卷第23-27頁），
    依保險法第53條第1項規定取得代位求償權，爰依侵權行為
    及保險代位之法律關係提起本件訴訟等語。並聲明：⑴被告
    應給付原告6,090元，及自起訴狀繕本送達翌日起至清償日
    止，按年息5%計算之利息；⑵訴訟費用由被告負擔。
二、被告經合法通知，未於言詞辯論期日到場，亦未提出書狀作
    何聲明或陳述。
三、本院之判斷：
㈠、原告主張本件車禍及損害發生之事實，業據其提出行車執照
    、車損照片、估價單、電子發票、車輛維修保險賠款逕付承
    修廠商同意書（卷第17-19、23-27頁），且經本院依職權向
    新竹縣警察局函調本件道路交通事故現場圖、道路交通事故
    當事人登記聯單、A3道路交通事故調查紀錄表、道路全景照
    片在卷可憑（卷第35-42頁），核屬相符，而被告經合法通
    知，既未到庭，亦未提出書狀答辯，以供本院斟酌，應認原
    告之主張為可採。
㈡、按因故意或過失，不法侵害他人之權利者，負損害賠償責任
    ；汽車、機車或其他非依軌道行駛之動力車輛，在使用中加
    損害於他人者，駕駛人應賠償因此所生之損害；汽車行駛時
    ，駕駛人應注意兩車並行之間隔，並隨時採取必要之安全措
    施，民法第184條第1項前段、第191條之2前段及道路交通安
    全規則第94條第3項分有明文。本件被告汽車通過上開橋上
    時，未注意兩車並行之間隔，致碰撞系爭車輛左後視鏡，有
    前引資料附卷可參，足認被告對於本件車禍之發生，顯有過
    失，且其過失行為與系爭車輛受損之結果間具有相當因果關
    係，是被告就本件肇事應負過失侵權行為責任，洵堪認定。
㈢、不法毀損他人之物者，被害人得請求賠償其物因毀損所減少
    之價值，民法第196條定有明文。又被保險人因保險人應負
    保險責任之損失發生，而對於第三人有損失賠償請求權者，
    保險人得於給付賠償金額後，代位行使被保險人對於第三人
    之請求權，保險法第53條第1項亦有規定。另物被毀損時，
    被害人除得依據民法第196條請求賠償外，並不排除民法第2
    13條至第215條之適用，依民法第196條請求賠償物被毀損所
    減少之價額，得以修復費用為估定之標準，但以必要者為限
    （例如：修理材料以新品換舊品，應予折舊），有最高法院
    77年度第9次民事庭會議決議可資參照。經查：
　1.本件車禍之發生係被告之過失所致，已如前述，被保險人就
    其所受損害，本得基於侵權行為法律關係向被告請求賠償，
    而原告既依保險契約理賠保險金予被保險人，揆諸上開法條
    規定，被保險人對於侵權行為人之請求權即移轉給保險人，
    原告自得向被告求償。系爭車輛因本件車禍受損，計支付修
    理費共6,090元（含烤漆1,000元、工資600元、零件4,490元
    ）等情，有估價單、發票在卷可按（卷第23-25頁），其修
    復之部位與系爭車輛之車損照片亦屬相符（卷第19頁），堪
    認確係屬修復系爭車輛所必要，而各項費用亦尚稱合理。
　2.惟系爭車輛係於102年1月出廠，有行車執照影本在卷可憑（
    卷第17頁），至車禍發生時（111年1月19日）已使用9年餘
    ，揆之前揭說明，以新品換舊品而更換之零件，自應予以折
    舊。依所得稅法施行細則第48條第1項規定：「採平均法者
    ，以固定資產成本減除殘值後之餘額，按固定資產耐用年數
    表規定之耐用年數平均分攤，計算每期折舊額」，參以86年
    12月30日行政院台86財字第52051號函所頒之「固定資產耐
    用年數表」，自用小客車之耐用年數為5年，再參酌營利事
    業所得稅查核準則第95條第6款規定「固定資產提列折舊採
    用平均法、定率遞減法或年數合計法者，以一年為計算單位
    ；其使用期間未滿一年者，按實際使用之月數相當於全年之
    比例計算之；不滿一月者，以月計」。系爭車輛距離車禍已
    使用逾9年，零件部分維修金額依平均法計算其殘價為748元
    （計算式：4,490÷（5＋1）＝748），有折舊自動計算表附卷
    足憑（卷第61頁）。據此，零件折舊後之價額748元，再加
    上無須折舊之工資600元、烤漆1,000元，系爭車輛之修復費
    用總計為2,348元(計算式：748＋1,000＋600＝2,348)。
㈣、從而，原告依侵權行為及保險代位之法律關係，請求被告賠
    償2,348元及自起訴狀繕本送達翌日即111年8月31日（卷第5
    7頁）起至清償日止，按年息5%計算之利息，為有理由，應
    予准許。逾此範圍之請求，則無理由，應予駁回。　　　
四、本件係適用小額訴訟程序所為被告部分敗訴之判決，爰依職
    權宣告假執行。並依民事訴訟法第392條第2項規定，職權為
    被告酌定相當之擔保金額後併宣告得免為假執行，暨於判決
    時確定被告應負擔之訴訟費用如主文第3項所示之金額（即
    第一審裁判費1,000元）。
五、本件判決基礎已臻明確，兩造其餘攻擊防禦方法及訴訟資料
    ，核與判決結果不生影響，爰不一一論述。　　
六、訴訟費用負擔之依據：民事訴訟法第79條，由法院酌量情形
    命一造負擔。
中　　華　　民　　國　　111 　年　　9 　　月　　22　　日
                  竹北簡易庭　  法　官　陳麗芬
以上正本證明與原本無異。
如對本判決上訴，非以其違背法令為理由，不得為之，且須於判
決送達後20日內向本院提出上訴狀（須按他造當事人之人數附繕
本），及繳納上訴裁判費新臺幣1,500元。
中　　華　　民　　國　　111 　年　　9 　　月　　22　　日
                                書記官　曾煜智